【裁判字號】    98,簡,3783
【裁判日期】    981223
【裁判案由】    竊盜
【裁判全文】
臺灣臺北地方法院刑事裁定              98年度簡字第3783號
公  訴  人  臺灣臺北地方法院檢察署檢察官
被      告  乙○○
上列被告因竊盜案件，本院於中華民國98年9月30日所為之98年
度簡字第3783號判決之原本及其正本有誤寫，應裁定更正如下：
    主  文
原判決之原本及其正本被告姓名年籍資料應予更正如本裁定所示
，並判決內關於「黃建萬」之記載應均更正為「乙○○」。
    理  由
一、按刑事判決文字，顯係誤寫，而不影響於全案情節與判決之
    本旨者，參照民事訴訟法第232條規定，原審法院得以裁定
    更正之，業經司法院大法官會議釋字第43號解釋在案。又檢
    察官起訴之對象為被告其「人」，並非其「姓名」。本件涉
    犯刑法第185條之3之罪者為甲，其於警訊及檢察官偵查，均
    冒用乙之姓名，復在警訊及偵訊筆錄上偽簽乙之姓名，致檢
    察官誤認甲為乙，而於偵訊後任其離去，繼之誤載被告姓名
    為乙及其年籍資料，向原法院聲請簡易判決處刑。但本件檢
    察官起訴之對象仍為冒名接受偵訊之甲，並非乙本人。參照
    司法院院字第569、1729號解釋意旨，原法院應將被告姓名
    更正為甲，或通知檢察官更正後，逕對甲予以審判，方為適
    法，最高法院92年度台非字第48號判決意旨可資參照。另至
    於原判決被告姓名記載為「某乙」，應由原審裁定更正，臺
    灣高等法院暨所屬法院90年法律座談會刑事類提案第42號研
    討結果亦可參考。
二、查本案被告乙○○於民國98年8月1日凌晨1時在臺北市中山
    區○○○路○段63之1號前，竊取甲○○之黑色皮夾1個（內
    含甲○○身分證、駕駛執照等證件及現金新臺幣300元），
    旋為擔服車巡勤務之臺北市政府警察局保安警察大隊員警當
    場查獲，於同日凌晨2時10分製作警詢筆錄時，乙○○冒用
    「黃建萬」之年籍資料應訊，並於同日上午11時經送臺灣臺
    北地方法院檢察署檢察官訊問時，仍冒用「黃建萬」之身分
    應訊，臺灣臺北地方法院檢察署檢察官即以98年度偵字第
    18682號對「黃建萬」聲請簡易判決處刑，本院逕為拘役30
    日之判決，嗣黃建萬收受判決後提起上訴，經本院98年度簡
    上字第469號審理中，黃建萬否認其係行竊之人，辯稱其身
    分遭人冒用，經採集黃建萬之指紋及上開「黃建萬」警詢筆
    錄按捺之指紋送鑑定後，認「黃建萬」之指紋與黃建萬並不
    相同，而與乙○○之指紋相符，有上開警詢筆錄及內政部警
    政署刑事警察局98年12月10日刑紋字第0980170535號鑑驗書
    1份在卷可稽，堪以認定。從而揆諸上開最高法院判決意旨
    ，本案檢察官起訴及本院審判之對象，仍為冒用「黃建萬」
    名義之乙○○，並非黃建萬，是應由本院裁定更正被告之年
    籍資料為乙○○。
三、另被告乙○○前因詐欺、妨害自由、偽造文書等案件，經判
    刑確定，於94年1月24日縮刑期滿執行完畢，有臺灣高等法
    院被告前案紀錄表1份在卷可考，其於98年8月1日為本案竊
    盜犯行，應構成累犯，惟於本院審理時所不及審酌，附此說
    明。
四、爰依刑事訴訟法第220條裁定如主文。
中    華    民    國    98    年    12    月    23    日
                 刑事第十三庭  法  官  李貞瑩
以上正本證明與原本無異
如不服本裁定應於送達後5日內向本院提出抗告狀
                               書記官  陳鳳瀴
中    華    民    國    98    年    12    月    23    日

司法院資訊處製作；財團法人民間司法改革基金會備份。
